【裁判字號】    99,易,166
【裁判日期】    990210
【裁判案由】    竊盜
【裁判全文】
臺灣高雄地方法院刑事判決               99年度易字第166號
公  訴  人  臺灣高雄地方法院檢察署檢察官
被      告  甲○○
上列被告因竊盜案件，經檢察官提起公訴（99年度偵字第1792號
），嗣因被告於本院準備程序中就被訴事實為有罪之陳述，本院
告知被告簡式審判程序之旨，並聽取當事人之意見後，由本院合
議庭裁定改由受命法官獨任依簡式審判程序進行，判決如下：
    主  文
甲○○犯竊盜未遂罪，累犯，處有期徒刑柒月。
    事  實
一、甲○○前因違反毒品危害防制條例、竊盜等案件，分別經本
    院以96年度訴字第4909號、97年度審簡字第877 號判決各判
    處有期徒刑1 年、4 月確定，並接續執行，於民國98年7 月
    13日縮刑期滿執行完畢。詎仍不知悔改，於99年1 月6 日上
    午10時10分許，在高雄市鼓山區「高雄市立聯合醫院美術館
    院區」停車場內，見乙○○使用之車牌號碼QR-5393 號自小
    客車停放於該處，竟意圖為自己不法之所有，基於竊盜之犯
    意，持隨手撿拾之不明鐵器1 支（未扣案，無證據證明為兇
    器），將該車副駕駛座車門鎖撬開後，侵入車內並開啟後行
    李箱搜尋財物，因未見值錢之物品始作罷，故未得逞。嗣經
    民眾察覺有異報案，為警當場查獲，並扣得與本案無關之手
    電筒1 支。
二、案經高雄市政府警察局鼓山分局移送臺灣高雄地方法院檢察
    署檢察官偵查起訴。
    理  由
一、本件被告甲○○所犯並非死刑、無期徒刑、最輕本刑為3 年
    以上有徒刑之罪或高等法院管轄第一審案件，而其於準備程
    序進行中，被告先就被訴事實為有罪之陳述，經法官告知簡
    式審判程序之旨，並聽取公訴人及被告之意見後，本院認適
    宜改依簡式審判程序進行，爰依刑事訴訟法第273 條之1 第
    1 項、第284 條之1 規定，由本院合議庭以裁定由受命法官
    獨任進行簡式審判程序，合先敘明。
二、上揭事實，業據被告於本院審理時坦承不諱，核與被害人乙
    ○○於警詢時之指述大致相符，另有證人王育瑩於警詢中之
    證述可佐，此外，亦有卷附之高雄市政府警察局鼓山分局扣
    押筆錄、扣押物品目錄表、現場照片6 張可查，足認被告之
    任意性自白與事實相符，應堪採信。綜上，本案事證明確，
    被告犯行堪以認定，應依法論科。
三、核被告所為，係犯刑法第320 條第3 項、第1 項之竊盜未遂
    罪。被告已著手於竊盜犯行，然因車內無值錢財物而作罷，
    而未生移置財物於自己實力支配下之結果，為未遂犯，應依
    刑法第25條第2 項規定，減輕其刑。又被告持以破壞上開自
    小客車車門鎖之不明鐵器1 支之外觀如何，訊據被告於本院
    審理時供稱：其用以破壞車門鎖之物品，形狀很奇怪，像鑰
    匙，但比一般鑰匙長，總長大約10公分，柄的部分約3 至4
    公分，鐵製部分寬約1 公分，前端是平的，類似半圓形，沒
    有刻意磨平等語（見本院易字卷第37至39頁），依被告上開
    供述，該物品是否為兇器尚屬不明，且該物品既未扣案，本
    院無從勘驗認定該物品在客觀上是否足以對人之生命、身體
    、安全構成威脅，依有疑唯利被告之原則，此部分即應為有
    利被告之認定，是尚難遽認該物品係屬刑法第321 條第1 項
    第3 款所定之兇器，惟基本事實同一，爰依法變更法條，附
    此敘明。又被告有事實欄所載之前科及執行紀錄，有臺灣高
    等法院被告前案紀錄表1 份在卷可稽，其受有期徒刑之執行
    完畢後，5 年以內故意再犯本件有期徒刑以上之竊盜未遂罪
    ，為累犯，應依刑法第47條第1 項規定，加重其刑，並依法
    先加後減。爰審酌被告不思努力工作以賺取所需，為貪圖不
    法利益，竟率爾以侵入他人車內之方式，企圖竊取車內物品
    ，幸因被害人車內未放置值錢財物而未得逞，被害人所受損
    害尚非鉅大，復審酌被告犯罪之動機、目的、手段、智識程
    度、生活狀況、犯後坦承犯行，以及被告前已有多次竊盜前
    科，有上開被告前案紀錄表可佐，仍不知悛悔而再為本件竊
    盜犯行，所為實不足取等一切情狀，量處如主文所示之刑，
    以資懲儆。至於上開不明鐵器1 支，雖係供被告犯罪所用之
    物，惟無證據證明為被告所有，而扣案之手電筒1 支，因與
    被告所為上開犯行無關，故均不予宣告沒收，附此說明。
據上論斷，應依刑事訴訟法第273 條之1 第1 項、第299 條第1
項前段、第300 條，刑法第25條第2 項、第320 條第3 項、第1
項、第47條第1 項，刑法施行法第1 條之1 第1 項、第2 項前段
，判決如主文。
本案經檢察官王清海到庭執行職務。
中    華    民    國    99    年    2     月    10    日
                    刑事第十八庭  法  官   陳芸珮
以上正本證明與原本無異。
如不服本判決應於收受送達後10日內向本院提出上訴書狀，並應
敘述具體理由；如未敘述上訴理由者，應於上訴期間屆滿後20日
內向本院補提理由書（均須按他造當事人之人數附繕本）「切勿
逕送上級法院」。
中    華    民    國    99    年    2     月    10    日
                                  書記官   蔡淑貞
附錄本案論罪科刑法條：
中華民國刑法第320條
（普通竊盜罪、竊佔罪）
意圖為自己或第三人不法之所有，而竊取他人之動產者，為竊盜
罪，處5 年以下有期徒刑、拘役或5 百元以下罰金。
意圖為自己或第三人不法之利益，而竊佔他人之不動產者，依前
項之規定處斷。
前二項之未遂犯罰之。

司法院資訊處製作；財團法人民間司法改革基金會備份。
